【裁判字號】    92,聲再,180
【裁判日期】    920630
【裁判案由】    聲請再審
【裁判全文】
臺灣高等法院刑事裁定                            九十二年度聲再字第一八○號
    再審聲請人
    即受判決人  庚○○
                甲○○
                戊○○
                己○○
                丁○○
                乙○○
                丙○○
    共      同
    選任辯護人  林清漢律師
右列聲請人因賭博等案件，對於本院九十一年度上易字第三四九二號，中華民國九十
二年四月四日確定判決，聲請再審，本院裁定如左：
    主  文
再審之聲請駁回。
    理  由
一、聲請意旨略以：
  鈞院原確定之九十一年度上易字第三四九二號有罪判決，就足生影響於判決之下列
  重要事證漏未斟酌：
  (一)證人侯興財固分別於民國九十一年十一月十六日警訊筆錄證稱：「因我每次都輸
    ，所以沒有要求洗分兌換現金。」；「我有目睹該店少爺庚○○都將要求洗分的
    客人帶至廁所旁邊，交付洗分的錢給客人。」；「我於民國九十年十月十五日晚
    上廿時卅分曾在該店廁所旁邊，庚○○拿客人要求洗分的錢給不知名的賭客，我
    都看見客人跟庚○○至廁所旁邊。」，然於一審及鈞院原確定判決法官訊問時皆
    證稱：「‧‧‧可是我不確定他是否有在換錢。」。而原確定判決承辦法官於九
    十一年十一月十六日勘驗證人侯興財警訊錄音帶，製作筆錄警員並未照證人侯興
    財之回答真實記載，履勘結果，證人侯興財並未有親見聲請人庚○○交付現金與
    客人之真實情況，警訊筆錄內容之記載與事實不符，無證據能力。原確定判決認
    證人侯興財之證詞「應以原審所證為真實」，亦即證人侯興財並無目睹有無換錢
    之情事為一審及原確定判決所認定，惟原確定判決卻仍以證人侯興財之證詞為論
    據，認聲請人有賭博罪行，自有對足以影響判決結果之重要證據，即侯興財證稱
    ：「是否交付現金不確定云云」等證言漏未審酌，是原判決自有再審之事由。
  (二)警員蔡文德於九十一年三月十二日一審訊問時證稱：洗分換錢時並無其他人在櫃
    檯，復於同年四月九日一審訊問時改稱：有一位小姐，我不知道是誰。聲請人甲○○供稱案發當日，與聲請人庚○○在櫃台並無看見有兌換現金情事。審酌前開
    證詞，蔡文德之證詞是否足以採信，皆足以影響原判決之結果，詎原確定判決對
    前開聲請人甲○○證詞之重要證據漏未審酌，自有再審之事由。
  (三)聲請人等稱電玩皆是客人進店後，交付新台幣一千元，由開分小姐幫客人將想把
    玩之機台開分，以無限開分方式給客人把玩。且員警查獲當時在遊藝場客人所把
    玩之機台均有三、四千分，此有乙○○、宋達隆於民國九十一年十一月十六日警
    訊筆錄之證詞可佐。倘若真有以一分換一元之洗分換錢情事，則依照無限開分或
    第一次玩優待以一千元開二千分之經營方式，聲請人所經營之遊藝場必會虧損不
    止，顯不合常理，故聲請人所辯「無洗分換錢情事」應有理由，非不可採信。詎
    料原判決對乙○○、宋達隆等前開證詞漏未審酌，足以影響原確定判決之結果，
    自有再審之事由。
  (四)揆諸聲請人庚○○、丁○○、己○○、戊○○、甲○○於警訊及歷審證詞，渠等
    均稱該遊藝場係由客人出一千元純娛樂，並無賭博事實，又案發時客人乙○○、
    丙○○及宋達隆等亦均矢口否認有賭博犯行，而原確定判決漏未審酌侯興財、甲○○、乙○○、宋達隆等人之證詞，係重要證據漏未審酌，且在前審審判當時已
    有發見，若經斟酌足以影響判決，爰依刑事訴訟法第四百二十一條之規定聲請再
    審云云。
二、按不得上訴於第三審法院之案件，除前條規定外，其經第二審確定之有罪判決，
    如就足生影響於判決之重要證據漏未審酌者，亦得為受判決人之利益聲請再審。
    ，刑事訴訟法第四百二十一條定有明文。是前開再審原因，係以原確定判決有重
    要證據漏未審酌，而所漏未審酌之重要證據，足以影響於判決結果為要件。
三、經查：
  (一)原確定判決係以：聲請人庚○○自八十九年十月十一日起，在桃園縣中壢市○○
    路二六五號之公眾得出入之場所，經營「東森金頭腦遊藝場」，僱用聲請人己○○、買淑惠、戊○○、甲○○為員工，基於共同賭博之犯意聯絡，以「雙魚座Ｐ
    Ｋ台」、「跑馬」、「賓果馬戲團」等賭博性電動玩具，與不特定之賭客賭博財
    物，且均恃賭博為生。嗣於九十年十一月十六日下午一時十分許，與聲請人乙○○、丙○○及宋隆達 (另行審結)等人賭博，為警查獲，認聲請人庚○○、甲○○、戊○○、己○○、丁○○犯有刑法第二百六十七條之常業賭博罪，聲請人乙○○、丙○○犯有刑法第二百六十六條第一項前段之賭博罪，而予論罪科刑，有
    本院九十一年度上易字第三四九二號判決在卷可憑。
  (二)原確定判決就證人侯興財於警訊、偵查、歷審之證詞是否可採，均已詳加審酌，
    並於九十二年三月十二日勘驗警訊及原審筆錄錄音帶，認警訊筆錄係證人侯興財
    任意、自由之陳述，有證據能力。原確定判決斟酌證人侯興財證詞之全意旨，認
    聲請人庚○○應有兌換現金予賭客情事，聲請人庚○○等就業經原確定判決認定
    有證據能力之警訊筆錄再為爭執，並主張原確定判決漏未審酌證人侯興財之證言
    ，而足以影響原判決之結果，並無理由。至於聲請意旨所主張原確定判決認定「
    應以原審所證為真實」之部分，係原確定判決斟酌審認證人侯興財證稱：「第四
    次」看見聲請人庚○○與賭客進入廁所之證言，究係指前後合計四次均看見該情
    或多次前往「東森金頭腦遊藝場」，僅有第四次看見該情之證詞，而認應以原審
    所證為真實，此有本院九十一年度上易字第三四九二號判決第五、第六頁可憑，
    聲請人主張原確判決所認定「應以原審所證為真實」之部分係指「是否交付現金
    不確定」等情，尚有誤會。
  (三)聲請人甲○○為原確定判決被告之一，其自始即否認涉有賭博犯行，是其供稱案
    發當日，與聲請人庚○○在櫃台並無看見有兌換現金情事，屬其答辯內容之一部
    分，原審已斟酌全案卷證，依職權為適法之裁量，認其所辯為卸責之詞，其辯詞
    對證人蔡文貴之證言可信度並無影響，聲請人等主張原確定判決對於聲請人甲○○之證詞漏未審酌，足以影響於判決結果，核無理由。
  (四)聲請人主張聲請人乙○○及案外人宋達隆供稱：案發時在遊藝場客人所把玩之機
    台均有三、四千分等情，如該等辯詞，經原確定判決斟酌，將推得聲請人等並無
    賭博犯行之結論。惟聲請人乙○○及案外人宋達隆為警查獲時，尚未結束把玩賭
    博性電動玩具，即其等之賭博行為，仍在持續進行中，自無法以其等為警查獲時
    之機台分數，而為聲請人等有利之推定，是尚難認聲請人乙○○及案外人宋達隆
    前開供稱，足以影響原確定判決之結果。此部分之聲請事由，與刑事訴訟法第四
    百二十一條之再審事由，尚屬有間。
四、綜右理由，本件聲請人所舉右揭事項，與刑事訴訟法第四百二十一條規定之再審
    事由，並不相符，其再審之聲請，為無理由，應予駁回。
五、據上論斷，應依刑事訴訟法第四百三十四條第一項，裁定如主文。
中      華      民      國    九十二    年      六      月     三十     日
                              臺灣高等法院刑事第二十二庭
                                  審判長法  官  蔡  秀  雄
                                        法  官  趙  功  恆
                                        法  官  蘇  素  娥
右正本證明與原本無異。
不得抗告。
                                        書記官  何  閣  梅
中      華      民      國    九十二    年      六      月     三十     日


司法院資訊處製作；財團法人民間司法改革基金會備份。
